臺灣高等法院臺中分院刑事裁定　
111年度聲字第176號
聲  請  人  臺灣高等檢察署臺中檢察分署檢察官     
受  刑  人  李興軍


上列聲請人因受刑人數罪併罰有二裁判以上，聲請定其應執行之
刑（聲請案號：111年度執聲字第51號），本院裁定如下：
    主  文
李興軍因犯如附表所示各罪所處之拘役刑，應執行拘役壹佰貳拾
日，如易科罰金，以新臺幣壹仟元折算壹日。
    理  由
一、聲請意旨略以：受刑人李興軍（下稱受刑人）因犯妨害名譽
    等數罪，先後經判決確定如附表，應依刑法第53條、第51條
    第6款規定，定其應執行之刑，及依刑法第41條第1項規定，
    諭知易科罰金之折算標準，爰依刑事訴訟法第477條第1項聲
    請裁定等語。
二、按裁判確定前犯數罪者，併合處罰之；數罪併罰，有二裁判
    以上者，依第51條之規定，定其應執行之刑，刑法第50條第
    1項前段、第53條定有明文。又數罪併罰，分別宣告其罪之
    刑，如宣告多數有期徒刑者，於各刑中之最長期以上，各刑
    合併之刑期以下，定其刑期，但不得逾30年；如宣告多數拘
    役者，比照前款定其刑期，但不得逾120日，刑法第51條第5
    款、第6款亦有明文。次按犯最重本刑為5年以下有期徒刑以
    下之刑之罪，而受6月以下有期徒刑或拘役之宣告者，得以
    新臺幣1千元、2千元或3千元折算1日，易科罰金，刑法第41
    條第1項前段定有明文。次按法律上屬於自由裁量事項，尚
    非概無法律性之拘束，在法律上有其外部界限及內部界限。
    前者法律之具體規定，使法院得以具體選擇為適當裁判，此
    為自由裁量之外部界限。後者法院為自由裁量時，應考量法
    律之目的，法律秩序之理念所在，此為自由裁量之內部界限
    ，法院為裁判時，二者均不得有所踰越。在數罪併罰而有二
    裁判以上，應定其應執行刑之案件，法院所為刑之酌定，固
    屬自由裁量事項，然對於法律之內、外部界限，仍均應受其
    拘束（最高法院94年度台非字第21號判決意旨參照）。
三、經查，本件受刑人因犯如附表所示各罪，經本院先後判處如
    附表所示之刑及各諭知如易科罰金之折算標準，並經分別確
    定在案，有各該刑事判決書及臺灣高等法院被告前案紀錄表
    在卷可稽。又附表編號1至3所示之罪，前經本院以110年度
    聲字第2556號裁定定應執行拘役55日；附表編號4、5所示之
    罪，前經本院以110年度上易字第747號判決定應執行拘役80
    日，並均經確定在案。是本案聲請就如附表編號1至5所示之
    罪定其應執行之刑，即不得逾越刑法第51條第5款所定法律
    之外部界限，即不得重於如附表編號1至5所示各罪加計之總
    和，且不得逾120日，亦應受內部界限之拘束，即不得重於
    上開裁定所定應執行刑拘役55日、80日之總和。又定應執行
    刑，不僅攸關國家刑罰權之行使，於受刑人之權益亦有重大
    影響，除顯無必要或有急迫情形外，法院於裁定前，允宜予
    受刑人以言詞、書面或其他適當方式陳述意見之機會，程序
    保障更加周全。本院給予受刑人陳述意見之機會（見本院卷
    第87頁），並審酌受刑人所犯如附表編號1至5所示各罪之犯
    罪態樣、時間間隔、侵害法益，考量各該罪合併後之不法內
    涵、罪責原則及合併刑罰所生之效果等情狀，暨考量自由裁
    量之範圍應受內部性界限之拘束及不利益變更禁止原則，避
    免本件定應執行刑後反較定應執行刑之前更不利於受刑人，
    爰定其應執行刑如主文所示。　　
四、爰依刑事訴訟法第477條第1項，刑法第53條、第51條第6款
    、第41條第1項前段，裁定如主文。
中　　華　　民　　國　　111 　年　　1 　　月　　24　　日
            刑事第三庭  審判長法　官　楊  真  明
                              法　官　楊  欣  怡
                              法　官　邱  顯  祥     
以上正本證明與原本無異。
不得抗告。                      
                              書記官  陳  緯  宇
　　　　　　　　　　　　　　　
中　　華　　民　　國　　111 　年　　1 　　月　　24　　日

附表：受刑人李興軍定應執行刑案件一覽表　
　　　
編      號  1 2 3 罪       名  妨害名譽 妨害名譽 妨害自由 宣  告  刑  拘役30日 拘役20日 拘役20日 犯  罪  日  期  108年11月3日 109年2月24日 109年7月19日 偵查(自訴)機關 年          度 案          號  臺中地檢109年度偵字第19726號 臺中地檢109年度偵字第19726號 臺中地檢109年度偵字第32281號 最後 事實審 法院 臺灣高等法院  臺中分院 臺灣高等法院  臺中分院 臺灣高等法院  臺中分院  案號 109年度上易字第 1387號 109年度上易字第 1387號 110年度上易字第 576號  判決 日期 110.02.25 110.02.25 110.09.14 確  定判  決 法院   臺灣高等法院     臺中分院    臺灣高等法院     臺中分院    臺灣高等法院     臺中分院   案號 109年度上易字第 1387號 109年度上易字第 1387號 110年度上易字第 576號  判決 確定 日期 110.02.25 110.02.25 110.09.14 是否為得易科罰金之案件  是 是 是 


編      號  4 5  罪       名  公然侮辱 傷害  宣  告  刑  拘役40日 拘役50日  犯  罪  日  期  108年3月3日 108年3月3日  偵查(自訴)機關 年          度 案          號  臺中地檢108年度偵字第10124號 臺中地檢108年度偵字第10124號  最後 事實審 法院 臺灣高等法院  臺中分院 臺灣高等法院  臺中分院   案號 110年度上易字第 747號 110年度上易字第 747號   判決 日期 110.10.27 110.10.27  確  定判  決 法院   臺灣高等法院     臺中分院    臺灣高等法院     臺中分院    案號 110年度上易字第 747號  110年度上易字第 747號   判決 確定 日期 110.10.27 110.10.27  是否為得易科罰金之案件  是 是